【裁判字號】    89,交訴,126
【裁判日期】    890518
【裁判案由】    過失致死
【裁判全文】
臺灣臺南地方法院刑事判決                        八十九年度交訴字第一二六號
    公  訴  人  臺灣台南地方法院檢察署檢察官
    被      告  甲○○
右列被告因業務過失致死案件，經檢察官提起公訴 (八十九年度偵字第一四五八號)
，本院判決如左：
    主  文
甲○○從事業務之人，因業務上之過失致人於死，處有期徒刑壹年。緩刑肆年。
    事  實
一、甲○○受雇於興南汽車客運股份有限公司擔任大客車之司機，為從事駕駛業務之
    人，於民國（下同）八十八年十二月二十八日下午六時四十分許，駕駛車牌號碼
    ＦＵ─５８３號大客車，沿台南縣安定鄉○○○○○路南往北方向行駛，途經該
    鄉縣○○村與台十九線公路交岔路口，該路段時速限制六十公里，甲
    ○○竟以超過該速限行駛。且於該十字路口遇紅燈不停繼續闖越前進，適蔡秀琴
    騎乘車牌號碼ＭＶＰ—１７９號重型機車於該路口通過綠燈正由西向東方向行駛
    ，甲○○未注意車前狀況致煞車不及，大客車右前側撞擊蔡秀琴機車左側，致蔡
    秀琴受有右側肋骨骨折、顱內出血合併氣血胸，送醫急救途中死亡，嗣經甲○○
    於肇事後犯罪未被有偵查權之公務員或機關發覺前，向警方自首坦承犯行，進而
    接受裁判。
二、案經被害人蔡秀琴之夫乙○○告訴及臺灣臺南地方法院檢察署檢察官自動檢舉偵
    查起訴。
    理  由
一、右開時、地肇事，致被害人蔡秀琴死亡之犯罪事實，業據被告自白不諱，核與告
    訴人指訴之情節相符，並有台南縣警察局道路交通事故調查報告表一紙、照片一
    組附卷可稽。惟被告矢口辯稱：我不知道當車時速多少，但是當時我這邊的號誌
    是綠燈，我車子通過路口時才變黃燈，我通過路口時有看見死者蔡秀琴在等紅綠
    燈，後來我通過斑馬線後，他就闖紅燈衝撞過來，我來不及煞車才撞上，當地道
    路有斜向，所以我車子之右車頭先撞到被害人，我自認也有過失云云。經查，被
    告當時時速超過六十公里，且行至路口並未減速慢行，有取自被告駕駛之大客車
    上行車速度紀錄錶一張可供佐證。另本件車禍被害人蔡秀琴因此死亡，業經公訴
    人督同檢驗員相驗屬實，製有相驗筆錄、相驗屍體證明書、驗斷書在卷可憑。再
    依公訴人履勘現場及肇事車輛外觀結果，被告所駕駛之大客車與死者撞擊點係大
    客車車頭右側，有現場圖及照片一組附卷可佐，是被告前開辯稱當時看見死者在
    左側等待紅綠燈，後來是死者在被告綠燈通過時闖越紅燈衝撞被告等情顯然不實
    。倘被告辯解屬實者，則撞擊點應在大客車左側，而非車頭右側，且當地並無明
    顯斜向情形，亦有現場相片在卷可按，由前開撞擊點可知，本案肇事實確實係被
    告以車頭撞擊死者。是被告辯解顯屬卸責之詞，要難採信。按駕駛人於駕駛時應
    注意車前狀況，隨時採取必要安全措施，且行車速度應依標誌規定，另汽車行駛
    至交岔路口，其行進應遵守燈光號誌。道路交通安全規則第九十四條第三項，第
    九十三條第一項、第一百零二條第一項第一款分別有明文。又被告為一職業客運
    駕駛，本即具有高於一般駕駛人之專業能力及注意義務，更知其所駕駛之車體龐
    大，貿然肇事將導致重大傷亡，更應於行進間隨時注意遵守交通規則，被告卻出
    現超速且闖越紅燈之重大違行為，導致蔡秀琴死亡，其過失駕駛行為甚明，核與
    被害人蔡秀琴之死亡間，具有相當因果關係，事證明確，其業務過失致死罪行堪
    予認定。
二、核被告所為，係犯刑法第二百七十六條第二項業務過失致死罪，被告於肇事後犯
    罪未被有偵查權之公務員或機關發覺前，向警員自首坦承犯行，進而接受裁判，
    有警訊筆錄載明可稽，依自首之規定減輕其刑。本院審酌被告之品性、過失程度
    重大、犯罪所生危害、犯罪後態度良好，已賠償被害人家屬達成民事和解（有調
    解書一件附卷可稽）等一切情狀，量處如主文所示之刑，以示懲儆。末查被告前
    未曾受有期徒刑以上刑之宣告，有臺灣高等法院被告全國前案紀錄表在卷足憑，
    因一時失慮，偶罹刑典，事後已坦承犯行，深具悔意，經此刑之宣告後，應知警
    惕而無再犯之虞，本院因認暫不執行其刑為當，予以宣告緩刑四年，用啟自新，
    並觀後效。
據上論斷，應依刑事訴訟法第二百九十九條第一項前段、刑法第二百七十六條第二項
、第六十二條前段、第七十四條第一款、罰金罰鍰提高標準條例第一條前段，判決如
主文。
本案經檢察官吳佳齡到庭執行職務
中    華    民    國      八十九      年      五      月      十八      日
                                臺灣臺南地方法院交通法庭
                                        法  官  張      菁
右正本證明與原本無異。
如不服本判決，應於判決送達後十日內向本院提出上訴狀( 應附繕本 )。
                                        書記官  林  木  村
中    華    民    國      八十九      年      五      月      十九      日
附錄本案論罪法條：
刑法第二百七十六條第一項、第二項
  因過失致人於死者，處二年以下有期徒刑、拘役或二千元以下罰金。
  從事業務之人，因業務上之過失犯前項之罪者，處五年以下有期徒刑或拘役，得併
  科三千元以下罰金。


司法院資訊處製作；財團法人民間司法改革基金會備份。
